---
format:
  html:
    theme: cosmo
    css: styles.css
    code-fold: true
---

```{r}
#| echo: false
#| message: false
#| warning: false


# load library
library(tidyverse)
library(lubridate)
library(fasstr)
library(scales)

# import data (after tidying)
dayeuh_kolot <- read_csv("_output/dayeuh_kolot_filter_rename.csv")
sapan <- read_csv("_output/sapan_filter_rename.csv")
nanjung <- read_csv("_output/nanjung_filter_rename.csv")
majalaya <- read_csv("_output/majalaya_filter_rename.csv")
```

# Analisa dan Pembahasan

## Analisa Lengkung Durasi Debit (*Flow Duration Curve Analysis)*

Perhitungan debit andalan didasarkan pada [@sni6738:20152015] Tentang Perhitungan debit andalan sungai dengan kurva durasi debit. Persamaan yang digunakan adalah probabilitas Weibull sebagai berikut:

$$
P(X\geq x)=\frac{m}{n+1} *100\%
$$

Dimana:

P (X ≥x) : adalah probabilitas terjadinya variabel X (debit) yang sama dengan atau lebih bear x m^3^/s;

m : peringkat data;

n : jumlah data;

X : seri data debit

X : debit andalan jika probabilitas sesuai dengan peruntukannya, misalnya P (X ≥80%) = 0.8.

Berikut merupakan gambar ketersediaan data di PDA Majalaya

```{r}
#| results: hide 
#| label: fig-plot_screening_data
#| fig-cap: "Plot Data hilang di PDA Majalaya"

plot_data_screening(data = majalaya)

```

```{r}
#| label: fig-missing_date
#| fig-cap: "Data hilang di PDA Majalaya"
#| results: hide

plot_missing_dates(data = majalaya)


```

## Analisa Kesenjangan Debit

## Tinjauan Berdasarkan Aturan Lingkungan

## Analisa Kecocokan Habitat
