---
format:
  html:
    theme: cosmo
    css: styles.css
    code-fold: true
---

# Analisa dan Pembahasan

```{r}
#| echo: false
#| message: false
#| warning: false


# load library
library(tidyverse)
library(lubridate)
library(fasstr)
library(scales)

# import data
dayeuh_kolot <- read_csv("_output/dayeuh_kolot_filter_rename.csv")
sapan <- read_csv("_output/sapan_filter_rename.csv")
nanjung <- read_csv("_output/nanjung_filter_rename.csv")
majalaya <- read_csv("_output/majalaya_filter_rename.csv")
```

## Data Debit

Dalam penelitian ini digunakan 3 (tiga) Pos Duga Air sebagai bahan kalibrasi dalam perhitungan hujan-limpasan (*rainfall-runoff*). Ketiga PDA tersebut adalah PDA Majalaya, PDA Sapan, dan PDA Nanjung. Data harian dari masing-masing PDA dapat dilihat pada gambar berikut.

```{r}
#| label: fig-data_debit_all
#| fig-cap: "Data Harian Pos Duga Air"
plot_semua_pda <- ggplot() +
  geom_line(data=dayeuh_kolot, aes(x=Date, y=Value,color='PDA Dayeuh Kolot'))+
  geom_line(data=sapan, aes(x=Date, y=Value,color='PDA Sapan'))+
  geom_line(data=nanjung, aes(x=Date, y=Value,color='PDA Nanjung'))+
  geom_line(data=majalaya, aes(x=Date, y=Value,color='PDA Majalaya'))+
  ggtitle("Data Debit Harian PDA Majalaya, Sapan, Dayeuhkolot, dan Nanjung")+
  xlab(NULL)+ylab(quote(Debit(m^3/dtk)))+
  theme(plot.title = element_text(hjust = 0.5))+
  scale_color_manual(name='Lokasi Pos Duga Air',
                     breaks=c('PDA Majalaya', 'PDA Sapan','PDA Dayeuh Kolot',
                              'PDA Nanjung'),
                     values=c('PDA Majalaya'='orange','PDA Sapan'='blue',
                              'PDA Dayeuh Kolot'='green',  
                              'PDA Nanjung'='purple'))+
  theme(legend.title=element_text(size=10),
        legend.text=element_text(size=8))+
  theme(legend.position = c(0.88,0.8))

plot_semua_pda + scale_x_date(date_labels = "%b %Y",
                              breaks = range(dayeuh_kolot$Date) )+
  theme(axis.text.x = element_text(angle = 0, hjust = 0.5))+
  scale_y_continuous(expand = c(0, 0))
```

## Data Hujan

## Analisa Lengkung Durasi Debit (*Flow Duration Curve Analysis)*

Perhitungan debit andalan didasarkan pada [@sni6738:20152015] Tentang Perhitungan debit andalan sungai dengan kurva durasi debit. Persamaan yang digunakan adalah probabilitas Weibull sebagai berikut:

$$
P(X\geq x)=\frac{m}{n+1} *100\%
$$

Dimana:

P (X ≥x) : adalah probabilitas terjadinya variabel X (debit) yang sama dengan atau lebih bear x m^3^/s;

m : peringkat data;

n : jumlah data;

X : seri data debit

X : debit andalan jika probabilitas sesuai dengan peruntukannya, misalnya P (X ≥80%) = 0.8.

Berikut merupakan gambar ketersediaan data di PDA Majalaya

```{r}
#| results: hide 
#| label: fig-plot_screening_data
#| fig-cap: "Plot Data hilang di PDA Majalaya"

plot_data_screening(data = majalaya)

```

```{r}
#| label: fig-missing_date
#| fig-cap: "Data hilang di PDA Majalaya"
#| results: hide

plot_missing_dates(data = majalaya)


```

## Analisa Kesenjangan Debit

## Tinjauan Berdasarkan Aturan Lingkungan

## Analisa Kecocokan Habitat
